臺灣臺東地方法院刑事判決　　　　　　 100年度交易字第56號
公　訴　人　臺灣臺東地方法院檢察署檢察官
被　　　告　余志祥
上列被告因公共危險等案件，經檢察官提起公訴（100年度偵字
第1385號），本院依簡式審判程序審理，判決如下：
    主  文
余志祥服用酒類，不能安全駕駛動力交通工具而駕駛，累犯，處
有期徒刑參月；又攜帶兇器、毀壞安全設備竊盜，累犯，處有期
徒刑柒月。應執行有期徒刑捌月。
    犯罪事實
一、余志祥前因公共危險案件，經臺灣桃園地方法院判處有期徒
    刑2月確定，於民國99年3月19日徒刑執行完畢（於本案構成
    累犯）。復於100年6月25日晚上8時許，在其姊位於臺東縣
    關山鎮靠近關山工商附近住處，飲用啤酒10罐後，在無法為
    安全駕駛情況下，仍罔顧自己其他用路人生命、身體之安全
    ，仍騎乘車牌號碼不詳之機車，至臺東縣關山鎮○○路公司
    料場，向其僱主借用車牌號碼E7-4813號自用小貨車，擬駕
    駛該自用小貨車返回臺東縣海端鄉加拿村3鄰加樂33號之住
    處，然於同月26日凌晨1時至2時許，行經臺東縣關山鎮○○
    路121號前，見為臺東縣警察局關山分局關山派出所所長蔡
    春永所有，置於在該屋子前之警示燈1具，竟意圖自己不法
    之所有，基於竊盜之犯意，持原置放於僱主上開車內，於客
    觀上足以對人之生命、身體、安全構成威脅而具有危險性，
    可供為兇器使用之剪線鉗2把，將該警示燈之鍊子及鎖頭等
    安全設備予以破壞，據為己有後駕車離去；嗣於駕駛至臺東
    縣關山鎮○○路29號前，因不勝酒力停車睡覺，適執行巡邏
    勤務之員警巡邏至該處所，發現該自用小貨車引擎未熄火，
    遂要求其下車盤查，並因發現滿車酒味，即對之為呼氣酒精
    濃度測試，竟高達1.07MG/L，並在車上扣得失竊之警示燈1
    具，復於失竊現場扣得剪線鉗2把，始悉上情。
二、案經臺東縣警察局關山分局移送臺灣臺東地方法院檢察署檢
    察官偵查起訴。
    理  由
一、被告余志祥所犯者非為死刑、無期徒刑、最輕本刑為3年以
    上有期徒刑之罪或高等法院管轄第一審案件，其於準備程序
    進行中，先就被訴事實為有罪之陳述，經告知其簡式審判程
    序之旨，並聽取公訴人、被告之意見後，本院依刑事訴訟法
    第273條之1第1項之規定，裁定以簡式審判程序進行本案之
    審理。
二、上揭犯罪事實，業據被告余志祥坦承不諱，並有臺東縣警察
    局關山分局關山派出所所長蔡春永、員警秦肇國之職務報告
    書、臺東縣警察局關山分局關山派出所扣押物品目錄、贓物
    認領保管單、被告余志祥親自簽名之呼氣酒精濃度測試紙、
    臺東縣警察局關山分局查獲涉嫌公共危險案件不能安全駕駛
    簡易測試紀錄表、臺東縣警察局關山分局關山派出所觀察記
    錄表、臺東縣警察局舉發違反道路交通管理事件通知單各1
    紙、刑案現場照片13幀及扣案之剪線鉗2把等在卷可資佐證
    ，足認被告自白與事實相符，犯行洵堪認定，應依法論罪科
    刑。
三、核被告余志祥所為，係犯刑法185條之3之公共危險罪、同法
    第321條第1項第2、3款之加重竊盜罪，檢察官就被告竊盜之
    犯行，雖漏未引用刑法第321條第1項第2款，惟於起訴書犯
    罪事實欄中業已載明此部分犯行，本院自得逕予審究。被告
    所犯上開二罪，犯意各別，行為互殊，應予分論併罰，查被
    告有如上開事實欄一所載之犯罪科刑及執行情形，有臺灣高
    等法院被告前案紀錄表1份在卷可佐，其於有期徒刑執行完
    畢後，5年內再故意犯上開有期徒刑以上之二罪，均為累犯
    ，各應依刑法第47條第1項規定加重其刑。爰審酌被告前曾
    因公共危險案件，經臺灣桃園地方法院判處有期徒刑2月，
    復於本次再犯同一罪質之公共危險案件，顯見並未從前例記
    取教訓，及其因貪圖不法利益，竊取他人財物，侵害他人財
    產法益，惟已坦承犯行，犯後態度尚可，並斟酌被告之犯罪
    動機、手段，及其智識程度（國中畢業）等一切情狀，就其
    所犯二罪，分別量處如主文所示之刑，並定應執行之刑。至
    被告攜以做為本案竊盜犯行所用之剪線鉗2把，係被告雇主
    置放於車上之物，並非被告所有，此業據被告供明在卷，爰
    不另為沒收之諭知。
四、末按行為人所犯為數罪併罰，其中之一罪雖得易科罰金，但
    因與不得易科之他罪合併處罰之結果，於定執行刑時，祇須
    將各罪之刑合併裁量，不得易科罰金合併執行，司法院大法
    官會議釋字第144號解釋意旨可資參照。是被告所犯公共危
    險之罪，雖本得易科罰金，但因與不得易科之加重竊盜罪合
    併處罰之結果，於定執行刑時，自不得諭知易科罰金，併此
    敘明。
據上論斷，依刑事訴訟法第273條之1第1項、第284條之1、第299
條第1項前段，刑法第185條之3、第321條第1項第2款、第3款、
第47條第1項、第51條第5款，判決如主文。
本案經檢察官劉仲慧到庭執行職務
中    華    民    國    100    年     9    月    2    日
                  刑事第三庭  法  官  范乃中
以上正本證明與原本無異。
如不服本判決應於收受送達後10日內向本院提出上訴書狀，並應
敘述具體理由；其未敘述上訴理由者，應於上訴期間屆滿後20日
內向本院補提理由書（均須按他造當事人之人數附繕本）。「切
勿逕送上級法院」。
                              書記官  賴淑芬
中    華    民    國    100    年     9    月    2    日
附錄論罪科刑法條全文：
中華民國刑法第185條之3
服用毒品、麻醉藥品、酒類或其他相類之物，不能安全駕駛動力
交通工具而駕駛者，處 1 年以下有期徒刑、拘役或科或併科 15
萬元以下罰金。
中華民國刑法第321條第1項第3款
犯竊盜罪而有下列情形之一者，處6月以上、5年以下有期徒刑，
得併科新臺幣10萬元以下罰金：
二、毀越門扇、牆垣或其他安全設備而犯之者。
三、攜帶兇器而犯之者。